臺灣板橋地方法院刑事判決　　　　　　　100年度訴字第373號
公　訴　人　臺灣板橋地方法院檢察署檢察官
被　　　告　劉進華
上列被告因違反毒品危害防制條例案件，經檢察官提起公訴（10
0 年度毒偵字第807 號），被告於準備程序中就被訴事實為有罪
之陳述，本院合議庭裁定由受命法官獨任行簡式審判程序，並判
決如下：
    主    文
劉進華施用第一級毒品，處有期徒刑壹年。
    事    實
一、劉進華前於民國79年間因違反國家總動員法案件，經臺灣臺
    北地方法院以79年度訴字第1625號判處有期徒刑6 月，緩刑
    5 年確定，惟又於緩刑期間因違反槍砲彈藥刀械管制條例、
    肅清煙毒條例等案件，經法院判處應執行無期徒刑確定，前
    揭緩刑乃經撤銷。嗣其於84年3 月10日入監執行前揭6 月有
    期徒刑及無期徒刑後，至94年12月5 日假釋出監，同時交付
    保護管束，其保護管束期間至105 年10月26日始行屆滿（此
    於本案尚不構成累犯）。又於96年間因施用毒品案件，經觀
    察勒戒後認有繼續施用毒品之傾向，於96年10月9 日入戒治
    處所接受強制戒治滿6 個月後，因成效經評定為合格，無繼
    續戒治之必要，業於97年6 月16日釋放出所，並經臺灣板橋
    地方法院檢察署檢察官以97年度戒毒偵字第368 號為不起訴
    處分確定。另於前揭強制戒治執行完畢釋放後5 年內之99年
    9 月28日再犯施用第一級毒品罪，經本院於100 年6 月30日
    以100 年度訴字第730 號判處有期徒刑7 月（尚未確定，於
    本案亦不構成累犯）。
二、詎仍不思戒除毒癮，猶於上開強制戒治執行完畢釋放後5 年
    內之99年12月16日22時許，在臺北縣三重市（嗣改制為新北
    市三重區○○○路之好樂迪KTV 內，以點燃摻有海洛因粉末
    及甲基安非他命結晶之香菸後吸入其煙霧之方式，同時施用
    第一級毒品海洛因及第二級毒品甲基安非他命1 次。嗣其因
    前案須接受保護管束，而於99年12月17日11時14分許至臺灣
    板橋地方法院檢察署觀護人室接受採尿，經觀護人將其尿液
    送驗後，確認其尿液呈嗎啡及甲基安非他命陽性反應，因而
    查悉上情。
三、案經臺灣板橋地方法院檢察署觀護人告發後，經同署檢察官
    偵查後起訴。
    理    由
一、上開犯罪事實，業據被告於本院100 年7 月11日審理時自白
    不諱，而前揭所採尿液經送請檢驗後，確呈嗎啡及甲基安非
    他命陽性反應乙節，有臺灣尖端先進生技醫藥股份有限公司
    濫用藥物檢驗報告附卷可稽（毒偵卷第3 頁），足徵被告前
    開自白應與事實相符，堪可採信。次按觀察、勒戒或強制戒
    治執行完畢釋放後，5 年內再犯施用第一、二級毒品之罪者
    ，檢察官應依法追訴，毒品危害防制條例第23條第2 項定有
    明文。查被告確有於97年6 月16日強制戒治執行完畢獲釋出
    所後5 年內之99年9 月28日再犯施用第一級毒品罪，經本院
    於100 年6 月30日以100 年度訴字第730 號判處有期徒刑7
    月乙節，有臺灣高等法院被告前案紀錄表及本院100 年度訴
    字第730 號判決各1 份附卷足參，當已符合5 年內再犯之要
    件，則檢察官對其提起公訴，即屬合法。綜上，本案事證明
    確，被告犯行堪以認定。
二、核被告所為，係犯毒品危害防制條例第10條第1 項之施用第
    一級毒品罪及同條第2 項之施用第二級毒品罪。其因施用而
    持有第一、二級毒品之低度行為，應為其施用之高度行為所
    吸收，不另論罪。又被告係以自然之1 行為同時觸犯上開2
    罪，屬想像競合犯，依刑法第55條，應從一重論以毒品危害
    防制條例第10條第1 項之施用第一級毒品罪處斷。次查被告
    前於79年間因違反國家總動員法案件，經臺灣臺北地方法院
    以79年度訴字第1625號判處有期徒刑6 月，緩刑5 年確定，
    惟又於緩刑期間因違反槍砲彈藥刀械管制條例、肅清煙毒條
    例等案件，經法院判處應執行無期徒刑確定，前揭緩刑乃經
    撤銷。嗣其於84年3 月10日入監執行前揭6 月有期徒刑及無
    期徒刑後，至94年12月5 日假釋出監，同時交付保護管束，
    其保護管束期間至105 年10月26日始行屆滿乙節，有臺灣高
    等法院被告前案紀錄表附卷可稽，此於本案雖尚不構成累犯
    ，惟仍應列為量刑時之素行參考，復審酌其犯罪之動機目的
    ，智識程度，施用毒品非但戕害自己身心，亦妨害社會善良
    秩序，另其係同時施用第一、二級毒品，犯罪程度當較單純
    施用其中一種毒品為重，及其犯後坦認犯行之態度等一切情
    狀，量處如主文所示之刑。
三、按除被告所犯為死刑、無期徒刑、最輕本刑為3 年以上有期
    徒刑之罪或高等法院管轄第一審案件者外，於前條第1 項程
    序進行中，被告先就被訴事實為有罪之陳述時，審判長得告
    知被告簡式審判程序之旨，並聽取當事人、代理人、辯護人
    及輔佐人之意見後，裁定進行簡式審判程序，刑事訴訟法第
    273 條之1 第1 項定有明文。本案被告被訴施用第一級毒品
    罪之法定本刑為「6 月以上5 年以下有期徒刑」，施用第二
    級毒品罪之法定本刑為「3 年以下有期徒刑」，其於本院準
    備程序期日就被訴事實為有罪之陳述後，經告知被告簡式審
    判程序之旨，並聽取被告及檢察官之意見後，本院合議庭認
    宜改用簡式審判程序，乃裁定由受命法官獨任行簡式審判程
    序審理之，附此說明。
據上論斷，應依刑事訴訟法第273 條之1 第1 項、第299 條第1
項前段，毒品危害防制條例第10條第1 、2 項，刑法第11條前段
、第55條，判決如主文。
本案經檢察官簡志祥到庭執行職務。
中    華    民    國   100    年    7     月    25    日
                  刑事第十二庭  法  官  楊明佳
以上正本證明與原本無異。
如不服本判決應於收受送達後10日向本院提出上訴書狀，並應敘
述具體理由；其未敘述上訴理由者，應於上訴期間屆滿後20日內
向本院補提理由書（均須按他造當事人之人數附繕本）「切勿逕
送上級法院」。
                                書記官  林金良
中    華    民    國   100    年    7     月    26    日
附錄本案論罪科刑法條全文
毒品危害防制條例第10條
施用第一級毒品者，處六月以上五年以下有期徒刑。
施用第二級毒品者，處三年以下有期徒刑。